臺灣臺中地方法院刑事判決　　　　　　　　　　　　　九十三年度訴字第七二四號
　　公　訴　人　臺灣臺中地方法院檢察署檢察官
　　被　　　告　丁○○
右列被告因竊盜等案件，經檢察官提起公訴（九十三年度偵字第三二一八號），被告
於準備程序中就被訴事實為有罪之陳述，受命法官於聽取當事人之意見後，本院合議
庭裁定改以簡式審判程序審理，判決如左：
    主  文
丁○○依法逮捕、拘禁之人脫逃，處有期徒刑肆月，如易科罰金，以參佰元折算壹日
。
其餘被訴竊盜部分免訴。
    事  實
一、丁○○與甲○○（甲○○已判決確定）共同意圖為自己不法之所有，於民國九十
    三年一月二十九日下午三時許，在台中市○○區○○路五三三號「戊○○量販店
    」賣場，甲○○騎乘機車在外接應，由丁○○進入上開量販店之賣場內，竊得數
    位相機一臺，為警於上開「戊○○量販店」賣場內當場查獲丁○○（丁○○本件
    涉及竊盜部分犯行，應為免訴判決，詳見理由內之說明），丁○○為依法逮捕之
    人。嗣丁○○於翌日（即九十三年一月三十日）下午一時三十分許，為台中市警
    察局第四分局員警依法拘禁於留置室時，竟乘警員不備之際，徒手打開留置室之
    鐵門而脫逃，脫逃後另行起意再與甲○○共同竊盜三次（後三次竊盜另案由檢察
    官聲請簡易判決處刑）。
二、案經台中市警察局第四分局報請臺灣臺中地方法院檢察署檢察官偵查起訴。
    理  由
甲、脫逃罪部分：
（一）右揭脫逃之犯罪事實，業據被告丁○○於警訊及偵審時坦承不諱，且被告於偵
      查時供稱：「這一件戊○○竊盜時只有我被逮捕，逮捕後我跟警察說我要回家
      安排小孩子的事情，當時警察沒有幫我上手銬，．．．我一時心急想回家看小
      孩，就把拘留室沒有上鎖的鎖頭勾掉，然後打開門逃逸，後來過了五天警察才
      循線又抓到我．．．」等語綦詳（見偵查卷第一八四頁），其於本院審理時亦
      同此供述，被告自白應與事實相符，本件事證明確，被告丁○○脫逃犯嫌，堪
      予認定。
（二）核被告丁○○所為，係犯刑法第一百六十一條第一項之依法逮捕、拘禁之人脫
      逃罪。爰審酌被告犯罪之動機、目的、手段、所生危害、脫逃後另為竊盜行為
      及犯後坦承犯行、態度尚稱良好等一切情狀，量處如主文所示之刑，並諭知易
      科罰金之折算標準。
乙、竊盜罪部分：
（一）公訴意旨另略以：被告丁○○與甲○○共同意圖為自己不法之所有，於九十三
      年一月二十九日下午三時許，在台中市○○區○○路五三三號「戊○○量販店
      」賣場，甲○○騎乘機車在外接應，由丁○○進入上開量販店之賣場內，竊得
      數位相機一臺，為警於上開量販店賣場內當場查獲丁○○等情，因認被告丁○○此部分另涉犯刑法第三百二十條第一項之普通竊盜罪嫌云云。
（二）按案件曾經判決確定者，應諭知免訴之判決，刑事訴訟法第三百零二條第一款
      定有明文。又案件曾經判決確定者，應為免訴之判決，此項原則關於實質上一
      罪或裁判上一罪，均有其適用。連續犯係裁判上之一罪，其一部分犯罪事實曾
      經判決確定者，其效力當然及於全部，故檢察官復將其他部分重行起訴，亦應
      諭知免訴之判決，最高法院四十九年度台非字第二０號著有判例。又同一案件
      曾經判決確定者，應諭知免訴之判決，刑事訴訟法第三百零二條第一款定有明
      文。此項原則，於實質上一罪或裁判上一罪，均有其適用。連續犯係裁判上一
  罪，其犯罪之一部經判決確定者，其效力及於全部，且此項連續犯之判決，應
      以先確定者有既判之拘束力，後確定者應為免訴之諭知，最高法院八十年度台
      非字第五二二號判決意旨可資參照。
（三）經查，被告丁○○意圖為自己不法之所有，於九十三年一月十七日下午二時許
      ，在台中縣沙鹿鎮○○路一七三號前，以自備之機車鑰匙一把，竊取鎮鍾岳秀
      所有之車號ＡＯＧ─９５６號重型機車一部，得手後供己代步之用。嗣於九十
      三年一月十八日下午三時十分許，丁○○騎乘上開機車行經台中縣梧棲鎮○○
      街體育館前時，為警盤查查獲，始查知上情，並當場扣得機車鑰匙一把。被告
      丁○○此部分所犯刑法第三百二十條第一項之普通竊盜罪之犯行，業經本院沙
      鹿簡易庭於九十三年二月二十七日以九十三年度沙簡字第一二一號，判處有期
      徒刑四月，得易科罰金，於九十三年四月二日確定等情，業經本院調閱該案卷
      宗核閱屬實，並有本院沙鹿簡易庭九十三年度沙簡字第一二一號刑事簡易判決
      臺灣高等法院被告全國前案紀錄表各一份附卷可稽。
（四）而本件公訴人起訴被告丁○○之竊盜犯罪事實，已如前述，其與被告前開本院
      九十三年度沙簡字第一二一號案件之犯行，二者犯罪事實均係被告普通竊盜犯
      行，二犯行相隔僅十二日，二犯行時間緊接，且觸犯構成要件相同之罪名，被
      告顯係基於概括之犯意反覆為之，應有連續犯之裁判上一罪關係，被告上開於
      九十三年一月十七日所為竊盜之犯罪事實（即九十三年度沙簡字第一二一號所
      起訴者）既已經本院判決確定，其效力即應及於本件被告所犯竊盜之犯罪事實
      ，揆諸前揭法律規定及判例、判決意旨，本件竊盜罪係連續犯一部分犯罪事實
      曾經判決確定，其效力及於全部，即為前案確定判決效力所及，依法應為免訴
      之諭知。
丙、臺灣臺中地方法院檢察署九十三年度偵字第一三一七八號移送併辦意旨略以：「
    被告丁○○於九十二年十一月二十九日，在台中縣梧棲鎮○○街一六六號前，竊
    取丙○○放置於其自用小貨車內之諾基３２００藍色手機一支（序號３５２５─
    １９００─１１６５─４７４），得手後再販賣給和信電訊行等情，因認被告涉
    有刑法第三百二十條第一項之竊盜罪嫌」。惟查，被告上開竊盜起訴部分，業經
    本院判處免訴在案，則此併辦部分與上開竊盜起訴部分，自無何連續犯之裁判上
    一罪之關係，而併辦部分復未經起訴，本院自不得加以審判，應退回由檢察官另
    行處理，併此敘明。
丁、又「丁○○於九十二年十二月十六日下午二時三十分許，以自備鑰匙開啟康湘佑
    位於台中縣龍井鄉○○路二一０巷三十六之十一弄十八號家中鋁門，入內取走康
    湘佑所有龍井郵局0000000號存摺及印章後，即在龍井郵局上開帳戶取款
    條上偽造提領新台幣（下同）四千元之私文書，並在該取款條上偽造「康湘佑」
    印文，持向不知情之郵局行員行使，使龍井郵局陷於錯誤，而交付現金四千元予
    丁○○。丁○○於詐得上開四千元後，旋即將上開存摺及印章放於原處，為康湘
    佑於同月二十日至龍井郵局提款時，查知上情。」此一犯罪事實，經臺灣臺中地
    方法院檢察署以九十三年度偵字第二二四七號偵查起訴，且起訴所引用之號法條
    為刑法第二百十六條、第二百十條之行使偽造私文書；第二百十七條第一項之偽
    造印文；及第三百三十九條第一項之詐欺取財罪。並於該起訴書內說明該件不構
    成竊盜之理由。惟被告丁○○之九十三年度偵字第三二一八號竊盜案及九十三年
    度偵字第二二四七號偽造文書案之偵查卷移送本院時，本院漏未就被告丁○○九
    十三年度偵字第二二四七號偽造文書案另分一偽造文書案，有所違誤，應由本院
    另行分案審理，亦併予敘明。
據上論斷，應依刑事訴訟法第二百七十三條之一第一項、第二百九十九條第一項前段
、第三百零二條第一款，刑法第一百六十一條第一項、第四十一條第一項前段，罰金
罰鍰提高標準條例第二條，判決如主文。
本案經檢察官乙○○庭執行職務。
中    華    民    國      九十三      年       十      月     二十二    日
                                臺灣臺中地方法院刑事第九庭
                                      法  官  曾  佩  琦
右正本證明與原本無異。
如不服本判決，應於判決送達後十日內向本院提出上訴狀，上訴於臺灣高等法院臺中
分院( 須附繕本 )。
                                      書記官
中    華    民    國      九十三      年       十      月     二十二    日
附錄本案論罪科刑法條：
【刑法第一百六十一條第一項】
  依法逮捕、拘禁之人脫逃者，處一年以下有期徒刑。
